臺灣桃園地方法院刑事判決
110年度訴字第740號
公  訴  人   臺灣桃園地方檢察署檢察官  
被      告   許琮浩&ZZZZ; 
&ZZZZ; &ZZZZ; &ZZZZ; &ZZZZ; &ZZZZ; &ZZZZ;  &ZZZZ; &ZZZZ;
 &ZZZZ; &ZZZZ;  
&ZZZZ; &ZZZZ; &ZZZZ; &ZZZZ; &ZZZZ; &ZZZZ;  &ZZZZ; &ZZZZ;
 &ZZZZ; &ZZZZ; 
&ZZZZ; &ZZZZ; &ZZZZ; &ZZZZ; &ZZZZ; &ZZZZ;  &ZZZZ; &ZZZZ;
 &ZZZZ; &ZZZZ;  ○○○○○○○○○羈押中）
指定辯護人   本院公設辯護人彭詩雯
上列被告因違反毒品危害防制條例案件，經檢察官提起公訴（11
0年度偵字第8596號），本院判決如下：
    主  文
許琮浩共同販賣第三級毒品未遂，處有期徒刑玖月。
扣案之毒品咖啡包拾參包及IPHONE7手機壹支均沒收。
    事  實
許琮浩及王順鋒（業經提起公訴，經本院另案審理中）明知4-甲
基甲基卡西酮屬毒品危害防制條例第2條第2項第3款列管之第三
級毒品，不得販賣，竟基於販賣第三級毒品以營利之犯意聯絡，
先由王順鋒於110年2月3日凌晨2時21分許，在「sayHI」社交軟
體以「有糖果飲料，要來嗎?」之販賣毒品文字私訊由警員喬裝
暱稱為「夢夢」之ID，待警員表明有意購買，王順鋒旋提供LINE
ID：black860511予警員，2人於LINE上議定以新臺幣（下同）3,
500元購買含有4-甲基甲基卡西酮之咖啡包共13包（每包350元，
買10送3），並相約於110年2月4日晚間至桃園市○○區○○路000巷0
號「銀河汽車旅館」6樓603號房交易。迨王順鋒與警員議定完畢
，王順鋒即以LINE通知許琮浩，許琮浩遂於110年2月4日晚間9時
20分前往桃園市○○區○○○街00巷00號2樓向唐家揚（與許琮浩及王
順鋒無犯意聯絡，業經提起公訴，經本院另案審理中）購入每包
200元含有4-甲基甲基卡西酮之咖啡包13包，再於同日晚間9時42
分將上開毒品咖啡包13包送往「銀河汽車旅館」6樓603號房，許
琮浩抵達後交付上開毒品咖啡包13包予警員，欲收取3,500元時
，經警員表明身分當場逮捕，並扣得上開毒品咖啡包13包（毛重
84.3379公克，淨重65.3227公克，驗餘64.7457公克，純質淨重2
.4888公克）及IPHONE7手機1支（門號0000000000號），使販賣
毒品行為止於未遂。
    理  由
一、本判決援引之供述及非供述證據，均係依法取得，並經本院
    於審理期日踐行合法之調查，檢察官、被告許琮浩及辯護人
    迄本院言詞辯論終結前，皆未爭執證據能力，自得採為判決
    之基礎。
二、認定事實所憑證據及理由
　  上開事實，業據被告於警偵（見偵卷第19-27、151-153頁）
    及審理時（見訴卷第84頁）均坦承不諱，核與證人即警員張
    峻豪於偵查中之證述相符（見偵卷第165頁），復有職務報
    告、電話錄音檔譯文、真實姓名與尿液毒品編號對照表、逮
    捕現場照片、王順鋒與「夢夢」聊天紀錄相片、王順鋒與被
    告對話紀錄相片、唐家揚與被告對話紀錄相片、毒品成分及
    純度鑑定書可證（見偵卷第51、77-81、83、91-101、110-1
    20、121-124、171-173頁），另有扣案含4-甲基甲基卡西酮
    之咖啡包13包、IPHONE7手機1支為佐，足認被告之任意性自
    白與事實相符，可以採信。再被告於本院審理時供承：本次
    毒品交易，王順鋒要分我1,000元等語（見訴卷第85頁），
    可徵被告販賣上開毒品咖啡包13包時，主觀上確有營利之意
    圖。從而，本案事證明確，被告犯行堪以認定，應依法論科
    。
三、論罪
　　核被告所為，係犯毒品危害防制條例第4條第6項、第3項之
    販賣第三級毒品未遂罪。又被告持有之毒品咖啡包內4-甲基
    甲基卡西酮的純質淨重未達5公克，自毋庸論述持有與販賣
    間之吸收關係。另被告與王順鋒就販賣第三級毒品有犯意聯
    絡及行為分擔，應論以共同正犯。
四、量刑
　㈠按未遂犯之處罰，以有特別規定者為限，並得按既遂犯之刑
    減輕之；犯第4條至第8條、第10條或第11條之罪，供出毒品
    來源，因而查獲其他正犯或共犯者，減輕或免除其刑；犯第
    4條至第8條之罪於偵查及歷次審判中均自白者，減輕其刑，
    刑法第25條第2項、毒品危害防制條例第17條第1、2項分別
    定有明文。經查：
　⒈被告本案係販賣第三級毒品未遂且於警偵及審理時均坦承不
    諱，業如前述，爰依刑法第25條第2項、毒品危害防制條例
    第17條第2項減輕被告之刑。
　⒉次查，被告於110年2月4日晚間9時55分遭逮捕，嗣於110年2
    月5日上午7時51分即供出毒品來源並指認唐家揚，後桃園地
    方檢察署於110年5月4日就唐家揚之本案相關犯行分偵查案
    號，並於110年12月24日將唐家揚提起公訴（被告遭提起公
    訴時間為110年6月29日），且唐家揚之起訴書所列證據包括
    被告本案之警詢、偵查證述及對話紀錄相片等情，有110年2
    月5日調查筆錄、指認犯罪嫌疑人紀錄表、桃園地方檢察署
    檢察官110年度偵字第16105號起訴書、全國前案資料查詢頁
    面、本院收文戳章（見偵卷第19-27、29-35頁、訴卷第5、9
    1-95、111頁）可稽。依此偵查歷程以觀，係被告於110年2
    月5日警詢時供出並具體指認唐家揚，方使警員得於110年5
    月4日前某時查獲毒品來源唐家揚移送地檢署日後據以起訴
    ，是被告確有供出毒品來源並因此查獲其他正犯之狀況，爰
    依毒品危害防制條例第17條第1項規定減輕被告之刑，且依
    刑法第66條後段規定，其減輕得減至3分之2。
　⒊而被告既有上開3次減刑規定適用，依刑法第71條第2項、第7
    0條規定，應依毒品危害防制條例第17條第2項、刑法第25條
    第2項、毒品危害防制條例第17條第1項之順序，遞次減輕被
    告之刑。　　
　㈡刑度：
　⒈審酌被告年僅20餘歲，明知4-甲基甲基卡西酮對人體之呼吸
    、心血管、神經、肌肉骨骼系統均有不良危害，更能引起幻
    覺、妄想等精神症狀，卻不思正當賺取金錢管道，選擇販賣
    毒品毒害同胞，所為實不足取，自應非難。次審酌被告年齡
    、高職肄業、職機電工程、自陳家境小康及素行等一切情狀
    ，量處如主文所示之刑，以資懲儆。
　⒉辯護人雖為被告辯護稱：若本案宣判時，被告之前案仍符合
    緩刑要件，請酌予考量諭知緩刑等語（見訴卷第98頁）。觀
    臺灣高等法院被告前案紀錄表所載，被告於本案前確實未曾
    因故意犯罪受有期徒刑以上之宣告，然被告於本案行為後，
    又為強盜、詐欺等行為，經本院另案審理中（強盜案羈押中
    ），可知，被告是非觀念相當薄弱，恐非本案遭偵審程序後
    ，即能有所警惕之對象，是本院審酌上情後，認不宜宣告緩
    刑，附此敘明。　　　
五、沒收
　　扣案含4-甲基甲基卡西酮之毒品咖啡包13包，係被告用以販
    賣之第三級毒品；扣案IPHONE7手機1支，係被告用以聯絡販
    賣毒品事宜所用，均據被告供承在卷（見訴卷第83-84頁）
    ，是應分別依刑法第38條第1項及毒品危害防制條例第19條
    第1項規定宣告沒收。又被告係販賣第三級毒品未遂，自未
    取得任何犯罪所得，自毋庸宣告沒收犯罪所得。
六、據上論斷，依刑事訴訟法第299條第1項前段，判決如主文。
本案經檢察官許炳文提起公訴，檢察官林奕瑋到庭執行職務。
　　
中　　華　　民　　國　　111 　年　　6 　　月　　17　　日

           刑事第八庭   審判長法　官 許雅婷
　　　　　　　　　
　　　　　　　　　            法  官 郭書綺
　　　　　　　　　
　　　　　　　　　            法  官　葉作航
以上正本證明與原本無異。
如不服本判決應於收受判決後20日內向本院提出上訴書狀，並應
敘述具體理由。其未敘述上訴理由者，應於上訴期間屆滿後20日
內向本院補提理由書(均須按他造當事人之人數附繕本)「切勿逕
送上級法院」。 

　　　　　　　　　　　　　　　書記官　林希潔
　　　　　　　　　　　　　　　
中　　華　　民　　國　　111 　年　　6 　　月　　20　　日

附錄本案論罪科刑法條全文：
毒品危害防制條例第4條
製造、運輸、販賣第一級毒品者，處死刑或無期徒刑；處無期徒
刑者，得併科新臺幣3千萬元以下罰金。
製造、運輸、販賣第二級毒品者，處無期徒刑或10年以上有期徒
刑，得併科新臺幣1千5百萬元以下罰金。
製造、運輸、販賣第三級毒品者，處7年以上有期徒刑，得併科
新臺幣1千萬元以下罰金。
製造、運輸、販賣第四級毒品者，處5年以上12年以下有期徒刑
，得併科新臺幣5百萬元以下罰金。
製造、運輸、販賣專供製造或施用毒品之器具者，處1年以上7年
以下有期徒刑，得併科新臺幣1百50萬元以下罰金。
前五項之未遂犯罰之。